臺灣雲林地方法院刑事判決　　　　　　　　　　　　　九十一年度訴字第三八七號
　　公　訴　人　臺灣雲林地方法院檢察署檢察官
　　被　　　告　甲○○
　　被　　　告　乙○○
右列被告因偽造文書案件，經檢察官提起公訴（九十一年度偵字第三三○三號），本
院判決如左：
    主  文
甲○○共同連續行使偽造私文書，足以生損害於他人，累犯，處有期徒刑陸月，如易
科罰金，以參佰元折算壹日。台灣大哥大股份有限公司行動電話服務申請書、同意書
上偽造之李信宏署押參枚、莊勝雄署押貳枚、王興福署押貳枚沒收。扣案之變造「蔡
豐謚」身分證上所換貼之甲○○相片壹張沒收。
乙○○共同行使變造身分證，足以生損害於公眾及他人，處有期徒刑參月，如易科罰
金，以參佰元折算壹日。緩刑貳年。扣案之變造「徐梅」身分證上所換貼之乙○○相
片壹張沒收。
    事  實
一、甲○○前因違反麻醉藥品管理條例案件，經臺灣嘉義地方法院判處有期徒刑六月
    確定，於八十七年六月八日易科罰金執行完畢，竟仍不知悔改，於九十一年七月
    初某日，與真實姓名年籍不詳綽號「江仔」之成年男子，共同基於變造國民身分
    證及行使偽造私文書、變造特種文書及詐欺取財之概括犯意聯絡，由甲○○提供
    其本人之照片三張予「江仔」，由「江仔」以換貼照片之方式，變造換貼甲○○
    照片之「李信宏」、「莊勝雄」、「王興福」身分證三張，足以生損害於戶政機
    關核發暨管理國民身分證之正確性及李信宏、莊勝雄、王興福等三人。嗣「江仔
    」於不詳時、地，將變造完成之「李信宏」、「莊勝雄」、「王興福」身分證交
    予甲○○後，甲○○即先後於附表所示時間，持「江仔」所變造之「李信宏」、
    「莊勝雄」、「王興福」身份證，至雲林縣虎尾鎮○○路三○九號、雲林縣斗南
    鎮○○路五○號、雲林縣虎尾鎮○○路三九八號之日禾通信行，分別假冒李信宏
    、莊勝福、王興福三人之名義，在台灣大哥大股份有限公司行動電話服務申請書
    、同意書上填載「李信宏」、「莊勝雄」、「王興福」之年籍資料，並偽簽「李
    信宏」之署押三枚、「莊勝雄」之署押二枚、「王興福」之署押二枚，而偽造「
    李信宏」、「莊勝雄」、「王興福」制作之台灣大哥大股份有限公司行動電話服
    務申請書、同意書，持交日禾通信行店員，使不知情之日禾通信行店員陷於錯誤
    ，據以向台灣大哥大股份有限公司申請行動電話門號0000000000號、
    0000000000號、0000000000號，使台灣大哥大股份有限公
    司陷於錯誤誤信為「李信宏」、「莊勝雄」、「王興福」本人申請，同意出租行
    動電話門號並交付ＳＩＭ卡三片及手機三支予甲○○使用，足生損害於「李信宏
    」、「莊勝雄」、「王興福」、日禾通訊行、及台灣大哥大股份有限公司申請及
    辦理行動電話門號之正確性。而甲○○於申購得上開行動電話後，隨即將上開行
    動電話門號ＳＩＭ卡三片及手機三支交與「江仔」，「江仔」即交付予甲○○每
    支行動電話五百元之代價。嗣於同年八月二日下午三時許，甲○○、乙○○分別
    與「江仔」共同基於行使變造特種文書之犯意聯絡，分持已交由「江仔」變造完
    成換貼甲○○、乙○○相片之蔡豐謚、徐梅身分證至雲林縣虎尾鎮○○路三○九
    號日禾通信行，持上開變造之蔡豐謚、徐梅身分證向日禾通信行店員行使，欲申
    請行動電話時，遭店員發覺有異，報警後當場查獲，始循線查知上情。
二、案經雲林縣警察局虎尾分局移送臺灣雲林地方法院檢察署檢察官偵查起訴。
    理  由
一、右揭事實，業據被告甲○○、乙○○於警訊、偵查及本院審理時坦承不諱，核與
    證人陳美惠、王雅玲、謝光榮於警訊中證述之情節相符，並有台灣大哥大股份有
    限公司行動電話服務申請書、同意書三份、變造之蔡豐謚、徐梅身分證二張在卷
    足稽。本件事證明確，被告犯行堪以認定。
二、核被告甲○○所為，係犯第二百十六條、第二百十二條、第二百十條之行使變造
    特種文書罪、行使偽造私文書罪及第三百三十九條第一項之詐欺取財罪。被告乙
    ○○所為，係犯刑法第二百十六條、第二百十二條之行使變造特種文書罪。被告
    甲○○偽造署押，係偽造私文書之部分行為，為偽造私文書罪吸收，而其偽造私
    文書後持以行使，其偽造之低度行為，復為行使之高度行為吸收，應論以行使偽
    造私文書罪。被告甲○○與真實姓名年籍不詳綽號「江仔」之成年男子間，就上
    開行使變造特種文書、偽造偽造私文書及詐欺取財罪間；另被告乙○○與該「江
    仔」間，就上開行使變造特種文書罪間，分別具有犯意聯絡及行為分擔，均為共
    同正犯。被告甲○○先後多次行使變造特種文書、行使偽造私文書、詐欺取財之
    行為，時間緊接，犯罪構成要件相同，顯係基於概括犯意為之，各應依連續犯之
    規定論以一罪，並依法加重其刑。其所犯行使變造特種文書、行使偽造私文書、
    詐欺取財三罪間，有方法結果之牽連犯關係，應從較重之行使偽造私文書罪處斷
    。又公訴人雖未敘及被告甲○○於右揭時、地，連續詐得台灣大哥大股份有限公
    司行動電話門號ＳＩＭ卡三張及手機三支之詐欺取財部分，惟此部分與已起訴經
    判決有罪之部分，有牽連關係，為起訴效力所及，本院自應併予審究。查被告甲
    ○○前因違反麻醉藥品管理條例案件，經臺灣嘉義地方法院判處有期徒刑六月確
    定，於八十七年六月八日易科罰金執行完畢，有臺灣雲林地方法院被告院內索引
    卡紀錄表、臺灣高等法院被告全國前案紀錄表各一份附卷可稽，其於刑之執行完
    畢後五年內再犯本件有期徒刑以上之罪，為累犯，應依刑法第四十七條規定遞加
    重其刑。爰審酌被告二人犯罪之動機、目的、手段、知識程度、及犯罪後尚能坦
    承犯行，態度良好等一切情狀，分別量處如主文所示之刑，並諭知易科罰金之折
    算標準，以示懲儆。查被告乙○○前未曾受過有期徒刑以上刑之宣告，有臺灣雲
    林地方法院檢察署刑案資料查註記錄表及本院被告全國前案紀錄表各一份在卷可
    按，本院因認被告經此偵審程序之教訓後，應知所警惕，信無再犯之虞，認對被
    告所宣告之刑以暫不執行為適當，爰併宣告緩刑二年。扣案之變造「蔡豐謚」身
    份證上換貼之甲○○相片一張、變造「徐梅」身分證上所換貼之乙○○相片一張
    ，分別為被告甲○○、乙○○所有供犯罪所用之物，爰依刑法第三十八條第一項
    第二款規定，宣告沒收之。台灣大哥大股份有限公司行動電話服務申請書、同意
    書上偽造之李信宏署押三枚、莊勝雄署押二枚、王興福署押二枚，應依刑法第二
    百十九條之規定，宣告沒收之。
三、公訴意旨另以被告乙○○尚涉有刑法第二百十六條、第二百十條之行使偽造私文
    書罪嫌。惟查，被告乙○○於九十一年八月二日下午三時許至日禾通信行欲申請
    行動電話門號，於尚未開始填寫申請書之際，即遭店員發覺有異，而為警當場查
    獲之事實，業據被告乙○○於本院審理時供述明確，而綜觀全卷，亦查無其他證
    據足資認定被告乙○○確有填寫行動電話申請書，並持以行使之行為，是尚難認
    被告乙○○有何偽造文書或行使偽造文書之犯行，此部分原應為無罪之諭知，惟
    公訴意旨認此部分與前開有罪部分有裁判上一罪關係，爰不另為無罪之諭知，附
    此敘明。
據上論斷，應依刑事訴訟法第二百九十九條第一項前段，刑法第二十八條、第五十六
條、第二百十六條、第二百十條、第二百十二條、第二百十九條、第三百三十九條第
一項、第五十五條、第四十七條、第四十一條第一項前段、第七十四條第一款、第三
十八條第一項第二款，罰金罰鍰提高標準條例第一條前段、第二條，判決如主文。
本案經檢察官丙○○到庭執行職務。
中      華      民      國      九十一      年      十一    月    八    日
                                        臺灣雲林地方法院刑事第二庭
                                            法  官  冷  明  珍
右正本證明與原本無異。
如不服本判決，應於判決送達後十日內，向本院提出上訴狀。（須附繕本）
                                            書記官  周  麗  雲
中      華      民      國      九十一      年      十一    月    八    日
附錄本案論罪科刑法條全文：
中華民國刑法第二百一十六條
 (行使偽造變造或登載不實之文書罪)
行使第二百十條至第二百十五條之文書者，依偽造、變造文書或登載不實
事項或使登載不實事項之規定處斷。
中華民國刑法第二百一十條
 (偽造變造私文書罪)
偽造、變造私文書，足以生損害於公眾或他人者，處五年以下有期徒刑。
中華民國刑法第二百一十二條
 (偽造變造特種文書罪)
偽造、變造護照、旅券、免許證、特許證及關於品行、能力服務或其他相
類之證書、介紹書，足以生損害於公眾或他人者，處一年以下有期徒刑、
拘役或三百元以下罰金。
附表：
┌───┬────┬─────┬──────┬───┬────┬─────
│被  告│被冒名人│申請時間  │申 請 地 點 │銷售員│手機號碼│序    號
├───┼────┼─────┼──────┼───┼────┼─────
│甲○○│李信宏  │九十一年七│虎尾鎮中正  │謝光榮│○九五八│0000000
│      │        │月二日    │路三○九號  │      │八九九二│00000000
│      │        │          │日禾通信行  │      │七六    │
├───┼────┼─────┼──────┼───┼────┼─────
│甲○○│莊勝雄  │九十一年七│斗南鎮南昌  │陳美惠│○九五二│00000000
│      │        │月十八日  │路五十號日  │      │四九三九│0000000
│      │        │          │禾通信行    │      │七二    │
├───┼────┼─────┼──────┼───┼────┼─────
│甲○○│王興福  │九十一年七│虎尾鎮光復  │王雅玲│○九一八│00000000
│      │        │月二十一日│路三九八號  │      │九四六五│0000000
│      │        │          │日禾通信行  │      │三○    │
└───┴────┴─────┴──────┴───┴────┴─────
